# 有关固利益集合资产管理计划合并问题

提问人：4927129 时间：2017-10-25 11:15:02
请教陈版主，现有证券公司A作为管理人发行一份固利集合资产管理计划（以下简称本计划），本计划无固定期限，证券公司A作为管理人，本计划书投资范围为现金类资产、高流动性固定收益类金融产品、其他固定收益类金融产品、股票质押式回购业务等。委托人可以书面申请或自主下单申请方式退出，无退出费。管理人按照年化收益率超过一定比例部分提取业绩报酬。收益分配方案由管理人拟定。本计划进行清算后的资产按委托人拥有的份额的比例或合同约定进行分配。管理人可以以自有资金参与并享受收益分配。
以上是计划说明书内容。 2016 年度该结构化主体仅仅进行债券投资，证券公司 2016 年年报未将本计划纳入合并报表范围，请教陈版主，根据上述情况能否将本计划纳入合并报表范围。谢谢陈版主。

回答人：chenyiwei
建议考虑： 1 、管理人自身直接持有份额的类型、金额和比例； 2 、提取业绩报酬的门槛和提取比例； 3 、测算截至目前和预计存续期内在该资管计划的总回报中享有份额的量级和可变性。